# 同一控制下的丧失控制权股权转让

提问人：titanic129 时间：2019-12-26 08:05:11
A 公司从集团外部购买 C 公司 100% 股权 4 月底并表， 12 月中旬将 C公司的 51%股权转让给子公司 B 公司（转让后无直接控股权），问题 ①：A 公司 12 月在单体报表中将收到的 51% 股权价款和对应部分长投的账面价值的差额确认投资收益是否符合准则的规定?
问题 ②：由于 12 月 C 公司的资产负债在B 公司合并报表中，那么站在A公司的合并报表层面 12 月针对该转让业务该如何处理？是不是应该全部抵消 100% 长投，其余都是按正常操作抵消，那么如果A 公司单体确认的投资收益怎么抵消？
问题 ③：该51%股权转让差额部分（支付对价全部是现金）的所得税该如何处理啊？全额纳税？计提所得税？

回答人：chenyiwei
1 、A 公司单户报表层面可以确认51% 股权的投资处置收益。
2 、由于C 也是A 的子公司，A并未丧失对B 的控制，应将该项内部交易予以完全抵销，抵销A 的投资收益与 C 层面净资产变动和资本公积对应的部分，以及 C 账面长期股权投资成本的变动部分。最终在A 的合并报表层面，该交易完全无影响。
3 、需要计缴企业所得税。C 取得该投资的计税基础是交易价款，但后续能否转回暂时性差异则取决于 C在可预见的未来有无进一步处置B 的股权的计划。